【裁判字號】    89,易,1320
【裁判日期】    900201
【裁判案由】    竊盜
【裁判全文】
臺灣屏東地方法院刑事判決                        八十九年度易字第一三二號
    公  訴  人  臺灣屏東地方法院檢察署檢察官
    被      告  戊○○
右列被告因竊盜案件，經檢察官提起公訴（八十九年度偵字第四九一二號）及移送併
辦（八十九年偵字第五四二七號），本院判決如左：
    主  文
戊○○連續竊盜，處有期徒刑壹年貳月。
    事  實
一、戊○○基於意圖為自己不法所有之概括犯意，先後於：
    (一)民國八十八年十一月十五日九時許，在高雄市○○區○○路三二五號前，徒手
      竊取丙○○之妹洪淑惠所有車牌號碼ＹＲＧ─六○六號輕型機車一部後，供為
      己用。
    (二)八十九年元月間某日，在高雄縣大寮鄉○○村○○路一六四號旁廟宇空場，徒
      手竊取庚○○所有、惟借予乙○○使用之牌照己註銷、引擎號碼為四Ｇ八二一
      Ｍ○三五四六號自用小貨車一部後，據為己有，嗣於八十九年五月初，將該竊
      得之小貨車借予堂兄己○○使用，而於八十九年八月二十六日二十二時十五分
      ，在恆春鎮○○里○○路四十一號附近為警查獲。
    (三)八十九年四月十二日十時許，在高雄市○○區○○路一三三巷四十二弄十號前
      ，竊得王志文所有車牌號碼ＺＢＰ─四二五號輕型機車一部（車牌已不知去向
      ，引擎號碼ＥＴ三九三七三四號）後，將該車借予不知情之丁○○騎用，嗣於
      同年八月二十四日十七時三十分許，丁○○騎乘該機車搭載不知情之楊桂欽行
      經屏東縣恆春鎮○○路與草埔路口時，為警當場查獲，並循線查獲洪淑惠所有
      之前開機車。
二、案經屏東縣警察局恆春分局報請臺灣屏東地方法院檢察署檢察官偵查起訴及移送
    併辦。
    理  由
一、訊據被告戊○○於本院審理中矢口否認有何竊盜犯行，辯稱：伊在警局中坦承竊
    取機車，係受丁○○及丁○○母親之託幫丁○○頂罪；至於己○○所使用之該部
    小貨車，則係自一黃姓友人處受贈後，再轉借予己○○，均非其所竊取云云。經
    查：
    (一)事實欄一(一)、(三)所載竊盜機車之事實部份：
      1.右開事實欄一(一)所載竊盜機車之事實，前經被告於「警訊中」及「偵查中」
        供承不諱，事實欄一(三)所載竊盜機車之事實，則經被告於「警訊中」坦承屬
        實，而其供稱之失竊時間及地點，亦核與證人即該二輛機車使用人丙○○及
        甲○○指訴之失竊時間及地點等情大致相符。
      2.又車牌號碼ＺＢＰ─四二五號輕型機車係由被告借予丁○○騎用乙節，復經
        證人丁○○於警訊及本院審理中到庭結證屬實（本院八十九年十二月六日審
        判筆錄）。
      3.嗣被告於本院審理中雖翻異前供，並以首揭情詞為辯，然已為證人丁○○所
        否認。況前開兩輛機車中僅有一輛於查獲時係由丁○○騎用中（即車牌號碼
        ＺＢＰ─四二五號輕型機車），另一車牌號碼ＹＲＧ─六○六號贓車，則係
        警方根據丁○○供詞，於第一次傳訊戊○○時，發現戊○○所自行騎乘之機
        車亦係贓車，始進行第二次訊問而另行查獲，二次訊問時間間隔僅有二十五
        分鐘，茲有屏東縣警察局恆春分局刑事案件報告書一份及偵訊筆錄二份附卷
        可稽。是丁○○若果有央求被告代為頂罪，應僅有就丁○○騎乘中為警查獲
        之該部機車頂罪方符情理，該非丁○○騎乘之機車，丁○○實無託其頂罪之
        必要。故被告辯稱該二部機車均為丁○○託其頂罪云云，即與常理有違。
      4.又該二輛機車均在高雄市小港區安泰醫院附近失竊，其地點與被告於八十六
        年間曾居住之高雄市○○區○○街一號甚為相近，有被告之戶籍謄本一紙及
        該地區街道圖二紙附卷供參。且被告常在高雄安泰醫院看病乙情，亦經被告
        供承在卷（本院九十年一月十八日審判筆錄），綜此堪認被告理當熟悉機車
        失竊地點附近之街道環境，而與前開機車之失竊有相當地緣關係。反觀丁○○案發時年僅十三歲（七十六年一月六日生），目前仍為在學學生，而該二
        部機車之失竊，則分別發生於星期一（八十八年十一月十五日）上午九時許
        及星期三（八十九年四月十二日）上午十時許，與平常學生之上課時間有所
        衝突，已有未合之處。且丁○○從未曾於高雄市居住，亦有戶籍謄本一份附
        卷可稽，實與前開機車之失竊無任何地緣之關聯。
      復查被告所言，並無其他證據可供佐證，其空言訛稱係為丁○○頂（竊盜）罪
      云云，應屬事後卸責之詞，不足採信。此外，復有車輛竊盜資料個別查詢報表
      二紙及贓物認領保管單一紙附卷可稽，本部份事證已臻明確，被告犯行洵堪認
      定，應依法論科。
    (二)事實欄一(二)所載竊盜小貨車之事實部份：
      前揭牌照已註銷、而引擎號碼為四Ｇ八二一Ｍ○三五四六號之自用小貨車一部
      係庚○○所有、並由庚○○借予乙○○使用，惟於八十九年元月間某日，在高
      雄縣大寮鄉○○村○○路一六四號旁廟宇空場失竊乙節，業據證人庚○○及乙○○於警訊中指訴明確。又該小貨車係被告於八十九年五月初借予其堂弟己○○使用等情，復經證人己○○於警訊及本院審理中證述明確（本院八十九年十
      二月六日審判筆錄）。被告雖辯稱該車係一黃姓友人所贈與，惟並不能指出該
      人之姓名、年籍及連絡方式，是該車是否確係他人贈與被告已有可疑。且被告
      既稱與該黃姓友人並不熟識，然該人竟願駕駛該輛小貨車載送被告自本法院返
      回車城鄉家中，將該車贈與被告後，再自行搭車離去（屏東縣警察局恆春分局
      恆警刑字第二一五三四號卷參照），情節更屬匪夷所思，殊與常理有違，故被
      告前開所辯云云亦應係事後卸責之詞，無足採信。此外，並有贓物認領保管單
      一紙附卷可參，本部份事證亦臻明確，被告犯行洵堪認定，應依法論科。
二、核被告戊○○三度竊取他人車輛，均係犯刑法第三百二十條第一項之竊盜罪。被
    告所為數行為，時間緊接，所犯罪名相同，顯係出於概括犯意為之，為連續犯，
    應依刑法第五十六條之規定以一罪論，並加重其刑。茲審酌被告前已有二次竊盜
    前科、素行不良、竊車動機係供自己使用、竊取車輛之價值、被害人所受之損失
    、被告於審理中連續數度無故不到，經本院二度發布通緝後，始為警緝獲到案，
    而到庭訊問時，又飾詞辯解，毫無悔意，犯後態度不佳等一切情狀，爰量處如主
    文所示之刑，用資懲儆。
據上論斷，應依刑事訴訟法第二百九十九條第一項前段，刑法第五十六條、第三百二
十條第一項，罰金罰鍰提高標準條例第一條前段，判決如主文。
中      華      民      國      九十      年      二    月      一      日
                                      臺灣屏東地方法院刑事第一庭
                                          法  官  王以齊
右正本證明與原本無異。
對於本判決如有不服應於收受送達後十日內向本院提出上訴書狀上訴於台灣高等法院
高雄分院並按他造當事人之人數附具繕本。
                  書記官   林天化
中      華      民      國      九十      年      二    月       五     日
附錄本判決論罪科刑法條：
中華民國刑法第三百二十條第一項
意圖為自己或第三人不法之所有，而竊取他人之動產者，為竊盜罪，處五年以下有期
徒刑、拘役或五百元以下罰金。


司法院資訊處製作；財團法人民間司法改革基金會備份。
